臺灣高等法院刑事裁定　　　　　　　　　100年度抗字第410號
抗　告　人
即　受刑人　白鴻勝
上列抗告人即受刑人因聲請定應執行刑案件，不服臺灣士林地方
法院中華民國100年3月10日裁定（100年度聲字第360號），提起
抗告，本院裁定如下：
    主  文
抗告駁回。
    理  由
一、抗告意旨略以：新法廢除連續犯之規定，採一罪一罰，實不
    符合與公平原則及比例原則。參照販賣毒品案例中，販賣毒
    品5 次，各判5個15年有期徒刑，定應執行刑多在18年6月至
    19年間；高雄高分院對被告4 人等販賣毒品案件，販賣行為
    分別為79、77、78、71次，每次均判處刑度為15至20年不等
    ，經定應執行刑則為25年、16年、17年及18年；另竊盜案中
    共判處有期徒刑7月13次、4月12次、槍砲罪4 月，總計8年3
    月，定應執行刑後為2年4月；普通強盜案6 次，各判5年6月
    ，定應執行刑為6 年半左右，適用同一部刑法確有如此大之
    差距，不公平處昭然可見。而販賣第二級毒品刑度約7至8年
    ，傷害致死罪刑度約8 至15年，竊盜罪責較之為輕，何以抗
    告人即受刑人白鴻勝（下稱抗告人）竟獲同等刑期之對待。
    抗告人所犯竊盜等案實為同一案件，於各偵審階段均坦承不
    諱、深表悔意，請給予抗告人改過自新以及返家照料年邁父
    親之機會，依從新從輕原則，另為有利於抗告人之裁定等語
    。
二、按裁判確定前犯數罪者，應依刑法第51條之規定，定其應執
    行之刑，刑法第50條、第51條定有明文。又數罪併罰，有二
    裁判以上者，依刑法第51條規定，定其應執行刑，刑法第53
    條亦有明文。是檢察官聲請定執行刑之二裁判所宣告之數罪
    ，均在裁判確定前所犯者，即符合聲請定執行刑之要件。次
    按法院就自由裁量權之行使，除不得逾越法律所規定範圍之
    外部性界限外，另應受比例原則、公平正義原則之規範，謹
    守法律秩序之理念，體察法律之規範目的，使其結果實質正
    當，合於裁量之內部性界限，俾與立法本旨相契合。刑法第
    51條第5 款規定數罪併罰，宣告多數有期徒刑者，應於各刑
    中之最長期以上，各刑合併之刑期以下，定其應執行之刑期
    ，但不得逾30年，其就數罪併罰，固非採併科主義，而係採
    限制加重主義，就俱發各罪中，以最重之宣告刑為基礎，由
    法院參酌他罪之宣告刑，裁量加重定之，且不得逾法定之30
    年最高限制，此即外部性界限。法院為裁判時，二者均不得
    有所踰越。在數罪併罰，有二裁判以上，定其應執行之刑時
    ，固屬於法院自由裁量之事項，然仍應受前揭外部性界限及
    內部性界限之拘束（最高法院94年度台非字第233 號判決、
    97年度台上字第2017號判決意旨參照）。又數罪併罰，應依
    分別宣告其罪之刑為基礎，定其應執行刑，此觀刑法第51條
    規定自明，故一裁判宣告數罪之刑，雖曾經定其執行刑，但
    如再與其他裁判宣告之刑定其執行刑時，前定之執行刑當然
    失效，仍應以其各罪宣告之刑為基礎，定其執行刑，不得以
    前之執行刑為基礎，以與後裁判宣告之刑，定其執行刑（最
    高法院59年台抗字第367號判例參照）。
三、本件抗告人先後犯有如原裁定附表所示之竊盜、恐嚇等50罪
    ，分別經原審法院及本院判處如附表所示之刑確定在案。臺
    灣士林地方法院檢察署檢察官因而向原審聲請定其應執行刑
    ，經原審審核認聲請為正當，並依上揭法條規定，就原裁定
    附表所示各罪所處之刑，定應執行有期徒刑13年，係在各刑
    中最長期9月以上，各刑合併累計之刑期25年4月以下，合於
    刑法第51條第5 款規定所定之外部界限，復未逾自由裁量之
    內部界限（其中編號1至編號12曾定應執行刑為有期徒刑4年
    、編號13至編號50曾定應執行刑為有期徒刑10年，分別獲有
    減少有期徒刑2年6月、8 年10月之利益，此有本院被告前案
    紀錄表及各確定判決書在卷可稽），揆諸前揭說明，依法並
    無違誤。抗告意旨所指其他個案定其應執行之情狀，縱令屬
    實，此屬承審法院個案審酌之裁量權限，要不能指此有違公
    平正義之原則，而據此拘束原裁定。而抗告人所指犯後坦白
    承認、所犯各罪之時間緊接、基於同一犯意等節，為法院實
    質審理、量刑時所應審酌之要件；另照料年邁父親亦非定應
    執行刑所應考量事項，是抗告人之抗告意旨徒憑己見，任意
    指摘原裁定不當，為無理由，應予駁回。
四、據上論斷，應依刑事訴訟法第412 條，裁定如主文。
中    華    民    國   100    年    4     月    29    日
                  刑事第六庭審判長法  官  邱同印
                                  法  官  郭豫珍
                                  法  官  何信慶
以上正本證明與原本無異。
不得再抗告。
                                  書記官  王泰元
中    華    民    國   100    年    5     月    4     日